臺灣高等法院刑事裁定　　　　　　　　 100年度毒抗字第66號
抗　告　人
即　被　告　廖榮華
上列抗告人因毒品危害防制條例案件，不服臺灣桃園地方法院中
華民國100年1月24日裁定（100年度毒聲字第91號），提起抗告
，本院裁定如下：
    主  文
抗告駁回。
    理  由
一、按觀察、勒戒後，檢察官或少年法院（地方法院少年法庭）
    依據勒戒處所之陳報，認受觀察、勒戒人有繼續施用毒品傾
    向者，檢察官應聲請法院裁定或由少年法院（地方法院少年
    法庭）裁定令入戒治處所強制戒治，其期間為6個月以上，
    至無繼續強制戒治之必要為止，但最長不得逾1年，毒品危
    害防制條例第20條第2項定有明文。
二、原裁定意旨略以：被告廖榮華因施用第二級毒品案件，經原
    法院裁定送觀察、勒戒後，認有繼續施用毒品之傾向等情，
    有法務部矯正署桃園看守所附設勒戒處所100年1月19日之有
    無繼續施用毒品傾向證明書及有無繼續施用毒品傾向評估標
    準紀錄表各1份附卷可稽，爰依毒品危害防制條例第20條第2
    項之規定，裁定令入戒治處所施以強制戒治，期間為6個月
    以上，至無繼續強制戒治之必要為止，但最長不得逾1年等
    語。
三、抗告意旨略以：被告實為喪偶並非分居或離婚為何環境因素
1得2分，勒戒前毒品犯罪紀錄為3筆非4筆，其他犯罪紀錄6筆
    皆未判刑確定，是否有未審先判之嫌？被告現已深知悔悟，
    且家中尚有行動不便之母須照顧，請重新考量是否有強制戒
    治之必要云云。經查：
(一)按有無繼續施用毒品傾向之評估標準，乃以受勒戒人勒戒前
    之各種情況及勒戒後之結果為準，作為評估之依據。而依勒
    戒處所評分說明手冊規定，係以人格特質、臨床徵候及環境
    相關因素三項合併計算分數：(一)、分數60分以上，判定為
    有繼續施用毒品傾向。(二)、50分以下判定為無繼續施用毒
    品傾向。(三)、51至59分由判定者再做整體評估後決定，若
    判定為有繼續施用毒品傾向需加註理由。(四)、情形特殊之
    個案，在認為依上述分數判定原則不合適時，可依據實際之
    狀況詳實註明判定之理由，另為判定有或無繼續施用毒品傾
    向。本案被告經法務部矯正署桃園看守所附設勒戒處所之評
    分結果，人格特質得52分、臨床徵候得10分、環境相關因素
    得2分，合計64分，綜合判斷為「有繼續施用毒品傾向」，
    此有該所100年1月19日桃所衛字第1001305005-17 號函檢附
    之有無繼續施用毒品傾向證明書及有無繼續施用毒品傾向評
    估標準紀錄表各1份在卷可稽（見100年度毒偵緝字第43號卷
    第65頁至第66頁），原審依上開證明書而裁定被告應強制戒
    治，經核並無不合。
(二)雖被告辯稱有無繼續施用毒品評估標準紀錄表評估有誤云云
    ，惟被告前因通緝到案，且於警詢時自承未住於戶籍地，有
    時會住在土地公廟等語（見100年度毒偵緝字第43號卷第12
    頁），顯見與家人處於分居狀態，並無良好支持系統，故於
    評估紀錄表中環境相關因素支持系統部分，勾選為分居或離
    婚，並無錯誤。又依被告入出監資料所示，被告於本案觀察
    勒戒前，曾因毒品相關案件4件及竊盜、贓物等非毒品案件6
    件入監執行完畢，有本院被告前案件紀錄表在卷可稽（見原
    審卷第13頁至第14頁），故被告空言指摘評估紀錄表中犯罪
    紀錄評分錯誤云云，洵無可採。至被告所述已知悔悟及家中
    母親需人照顧云云，均非法律規定得據以免除強制戒治之事
    由。是被告執上開理由提起抗告，為無理由，應予駁回。
四、據上論斷，應依刑事訴訟法第412條，裁定如主文。
中    華    民    國   100    年    3     月    25    日
                  刑事第十二庭審判長法  官  蔡永昌
                                    法  官  蔡新毅
                                    法  官  蘇隆惠
以上正本證明與原本無異。
不得再抗告。
                                    書記官  楊妙恩
中    華    民    國   100    年    3     月    25    日